臺灣臺北地方法院小額民事判決
                                   111年度店小字第918號 
原      告  吳德倫  
被      告  蕭淳禾  
上列當事人間損害賠償事件，於民國111年7月12日言詞辯論終結
，本院判決如下：
    主      文
被告應給付原告新臺幣柒萬元，及自民國一百一十一年四月二十
六日起至清償日止，按年息百分之五計算之利息。
原告其餘之訴駁回。
新臺幣壹仟元由被告負擔十分之八，其餘由原告負擔。 
本判決原告勝訴部分得假執行。但被告如以新臺幣柒萬元為原告
預供擔保，得免為假執行。
    事實及理由
一、按因侵權行為涉訟者，得由行為地之法院管轄，民事訴訟法
    第15條第1 項定有明文。本件侵權行為地為新北市新店區，
    本院自有管轄權。次按，被告經合法通知，未於言詞辯論期
    日到場，核無民事訴訟法第386 條所列各款情形，爰依原告
    之聲請，由其一造辯論而為判決，合先敘明。
二、原告起訴主張：被告於民國111年2月9日下午10時49分許駕
    駛車牌號碼為000-0000號自用小客車（下稱肇事車輛），行
    經新北市○○區○○路○段000號處，因未保持前後車間隨時可以
    煞停之距離，致與前方由原告所有駕駛車牌號碼為000-0000
    號自用小客車（下稱系爭車輛）發生碰撞，致系爭車輛受有
    損害，原告為修復系爭車輛耗費新臺幣（下同）173,254元
    （含工資9,300元、烤漆23,431元、零件140,523元），然系
    爭車輛係中古車，故原告請求因本件車禍折損費用70,000元
    （循中古車行情），及自111年2月10日起至111年2月19日止
    共計10日修車期間無車可用，向親友借車之代步費20,000元
    ，上開費用合計90,000元。爰依民法第184條、第196條規定
    之法律關係，請求被告賠償上開必要修復費用及代步費等語
    。並聲明：被告應給付原告90,000元，及自起訴狀繕本送達
    翌日起至清償日止，按年息百分之5 計算之利息。
三、被告經合法通知，無正當理由未於言詞辯論期日到庭，亦未
    出任何聲明或陳述。
四、本院之判斷：
  ㈠本件事故發生被告有過失乙節，按因故意或過失，不法侵害
    他人之權利者，負損害賠償責任，民法第184 條第1 項前段
    定有明文。經查，原告主張之事實，業據其提出與其所述相
    符之新北市政府警察局道路交通事故當事人登記聯單、道路
    交通事故初步分析研判表、道路交通事故照片黏貼紀錄表、
    修理費用評估單、中古車鑑價書、道路交通事故當事人資料
    申請書及道路交通事故現場圖等件為證（參見本院卷第13頁
    至第39頁），並經本院依職權向新北市政府警察局新店分局
    調閱本件交通事故相關資料，核閱屬實（參見本院卷第51頁
    至第72頁）。揆諸上開資料，道路交通事故現場圖之現場處
    理摘要：「蕭淳禾（即被告）駕駛A車BGE-9939號自用小客
    車沿中興路直行往臺北市方向，行至事故地時不慎碰撞到前
    方停等紅燈之B車APP-3938號自用小客車（駕駛：吳德倫）
    而發生事故。」等詞（參見本院卷第53頁），佐以系爭車輛
    受損部位之痕跡、凹陷位置大致相符，有車損照片在卷可查
    （參見本院卷第59頁至第61頁），堪認被告確有未保持前後
    車間隨時可以煞停距離之過失等情，因而與系爭車輛發生碰
    撞。準此，被告有前揭應注意能注意而未注意之過失，且與
    原告受有損害間有相當因果關係，揆諸上開規定，被告就本
    件肇事應負過失侵權行為責任，洵堪認定。
  ㈡次按，被告因未保持前後車間隨時可以煞停距離之過失，致
    發生本件交通事故，自應就原告所受損害負侵權行為損害賠
    償責任，已如前述。又負損害賠償責任者，除法律另有規定
    或契約另有訂定外，應回復他方損害發生前之原狀，債權人
    亦得請求支付回復原狀所必要之費用，以代回復原狀，民法
    第213條第1 項、第3項分別定有明文。茲就原告主張分述如
    下：
　⒈車輛價值折損費用70,000元部分：
　　按物被毀損時被害人除得依民法第196條請求賠償外，並不
    排除民法第213條至第215條之適用。依民法第196條請求賠
    償物被毀損所減少之價額，得以修復費用為估定之標準，但
    以必要者為限。被害人如能證明其物因毀損所減少之價額超
    過必要之修復費用時，就其差額仍得請求賠償，最高法院77
    年5月17日第9次民事庭會議決議㈠可資參照。原告主張系爭
    車輛受有交易價值貶損損害，其將該車送請鑑定，於事故前
    價值約600,000元，事故後之價值約420,000元，有珉瑞貿易
    股份有限公司之中古車鑑價書可佐（參見本院卷第39頁），
    原告則請求70,000元，本院斟酌上開鑑定結果以及肇事經過
    情節，認為原告請求減損交易價值70,000元，尚屬適當。
  ⒉代步車輛20,000元部分：
　　原告固主張系爭車輛自111年2月10日起至111年2月19日修復
    完成取回車輛止，共計10天，因工作及日常生活所需，必須
    使用汽車代步，不得已向親友商借車輛使用，請求代步費用
     20,000元等情，然原告並未提出實際支出租車費用之單據
    ，本院自無從據以認定該部分之損失，是原告此部分之請求
    ，尚難准許。
  ㈢末按，遲延之債務，以支付金錢為標的者，債權人得請求依
    法定利率計算之遲延利息；應付利息之債務，其利率未經約
    定，亦無法律可據者，週年利率為百分之5 ；給付無確定期
    限者，債務人於債權人得請求時，經其催告而未為給付，自
    受催告時起，負遲延責任。其經債權人起訴而送達訴狀，或
    依督促程序送達支付命令，或為其他相類之行為者，與催告
    有同一之效力，民法第233 條第1 項、第203 條、第229 條
    第2 項分別定有明文。本件原告請求被告賠償之損害，此為
    以支付金錢為標的，原告自得請求被告給付自起訴狀繕本送
    達翌日即111年4月26日（於111年4月15日寄存送達於被告，
    參見本院卷第75頁）起至清償日止，按年息百分之5 計算之
    利息，併予說明。
五、綜上，原告依民法第184條、第196條規定之法律關係，請求
    被告給付70,000元，及自111年4月26日起至清償日止，按年
    息百分之5 計算利息之範圍內，為有理由，應予准許。至原
    告逾此部份之請求，為無理由，應予駁回。
六、本件原告勝訴部分係適用小額程序為被告敗訴之判決，依民
    事訴訟法第436 條之20條規定，應依職權宣告假執行；並依
    同法第392 條第2 項依職權為被告如預供擔保，得免為假執
    行之宣告。
七、訴訟費用負擔之依據：民事訴訟法第79條。本件訴訟費用額
    確定金額為裁判費1,000 元。
中　　華　　民　　國　　111 　年　　8 　　月　　26　　日
                  臺灣臺北地方法院新店簡易庭
                              法  官  石蕙慈
以上正本係照原本作成。
對於本件判決如有不服，應於收受送達後20日內向本院提出上訴
書狀，上訴於本院合議庭，並按他造當事人之人數附具繕本。
當事人之上訴，非以判決違背法令為理由不得為之，上訴狀應記
載上訴理由，表明下列各款事項：
㈠原判決所違背之法令及其具體內容。
㈡依訴訟資料可認為原判決有違背法令之具體事實。
如委任律師提起上訴者，應一併繳納上訴審裁判費。
中　　華　　民　　國　　111 　年　　8 　　月　　26　　日
                              書記官  徐子芹